# 请教陈版，关于非同一控制下的合并

提问人：阿狼 时间：2017-02-23 23:34:58
陈版您好： 关于非同一控制下的合并，有一些疑问： 假设A公司 2016 年 5 月成立， 10 月底非同一控制合并了B公司80%的股权，现在要编制期末的合并报表，那么： 1.B公司期初数不在合并报表的期初上体现，即合并资产负债表期初仍然没有数？
2.损益表只需要合并后两个月的数据，是否需要按比例进行合并？ 3.是否有必要先在合并日做一个合并的资产负债表？还是只需要在期末直接合并？ 4.由于协议约定对价是以 930 为基准日，协议及股东大会的日期均为10.10日。那我合并损益的时候，是从10.1开始往后算还是10.10计算？ 企业合并这块是新手，希望大家解答，感谢！

回答人：chenyiwei
1 、是。 2 、需将B的 11 、 12 月利润表各项目金额 100 ％纳入合并，并确认 20 ％的少数股东损益。 3 、不必要编制完整的购买日合并资产负债表。但需要逐项核实被购买方可辨认净资产的公允价值并计算购买日应确认的商誉金额。 4 、从购买日起开始合并。购买日不早于协议及股东大会的日期（均为10.10日）。

提问人：阿狼 时间：2017-03-02 15:05:15
陈版： 请问，事务中编制合并现金流量表的时候，通常是把各子公司的流量表编好之后再合并，还是直接用合并的资产负债表和损益表来编制合并现金流量表？哪种方式更合适呢？由于非同一控制下的合并我只并后两个月的流量表，那么使用哪种方式更合理呢？

回答人：chenyiwei
两种方法都可以。前一种方法较多。